最高法院刑事判決　　　　　　　九十六年度台非字第一一五號
上　訴　人　最高法院檢察署檢察總長
被　　　告　甲○○
上列上訴人因被告詐欺案件，對於台灣台南地方法院中華民國九
十六年一月十九日第一審確定簡易判決（九十六年度簡字第二一
二號，聲請簡易判決處刑案號：台灣台南地方法院檢察署九十五
年度偵字第一六三四三號），認為違法，提起非常上訴，本院判
決如下：
    主  文
原判決關於宣告緩刑違背法令部分撤銷。
    理  由
非常上訴理由稱：「按判決適用法則不當者，為違背法令，刑事
訴訟法第三百七十八條定有明文。又得宣告緩刑者，以未曾受有
期徒刑以上刑之宣告，或前受有期徒刑以上刑之宣告，執行完畢
或赦免，五年以內未曾受有期徒刑以上刑之宣告者為限，刑法第
七十四條規定甚明。是凡在判決前已受有期徒刑以上刑之宣告，
即不合於緩刑條件，至於前之宣告刑已否執行，以及被告犯罪時
間之或前或後，在所不問，因而前受有期徒刑以上刑之宣告，即
不得於後案宣告緩刑，此亦有貴院五四年度台非字第一四八號判
例可供參考。查本件被告甲○○前因詐欺案件，於九十五年十二
月十三日，經台灣台南地方法院以九十五年度簡字第三七八四號
判決判處有期徒刑三月，如易科罰金，以新台幣壹仟元折算壹日
，並於九十六年一月五日確定，此有該院檢察署刑案資料查註紀
錄表在卷可稽。嗣被告又犯本件詐欺罪，即不合於緩刑條件，乃
原審法院疏未注意及此，仍於本案判處被告有期徒刑貳月時，併
予宣告緩刑貳年，顯有判決適用法則不當之違誤。案經確定，爰
依刑事訴訟法第四百四十一條、第四百四十三條提起非常上訴，
以資糾正。」等語。
本院按判決適用法則不當者，為違背法令，刑事訴訟法第三百七
十八條定有明文。又受二年以下有期徒刑、拘役或罰金之宣告，
而有下列情形之一，認以暫不執行為適當者，得宣告二年以上五
年以下之緩刑，其期間自裁判確定之日起算：「一、未曾因故意
犯罪受有期徒刑以上刑之宣告者。二、前因故意犯罪受有期徒刑
以上刑之宣告，執行完畢或赦免後，五年以內未曾因故意犯罪受
有期徒刑以上刑之宣告者。」始符合緩刑之要件，刑法第七十四
條第一項定有明文。本件被告甲○○前因詐欺案件，經台灣台南
地方法院於民國九十五年十二月十三日以九十五年度簡字第三七
八四號刑事簡易判決判處有期徒刑三月，如易科罰金以新台幣一
千元折算一日，並於九十六年一月五日確定，有該案判決書、台
灣台南地方法院檢察署刑案資料查註紀錄在卷可稽。嗣被告於九
十五年九月五日再犯本件詐欺罪，經台灣台南地方法院於九十六
年一月十九日判處有期徒刑二月，如易科罰金，以新台幣一千元
折算一日，並諭知緩刑二年，於九十六年二月十六日確定。則原
審台灣台南地方法院於九十六年一月十九日為本件判決時，被告
之前已因上開另一詐欺案件受有期徒刑三月之宣告確定，依前揭
說明，已不符合緩刑宣告之要件，自不得宣告緩刑。乃原審不察
，誤認被告之前未曾因故意犯罪受有期徒刑以上刑之宣告，而適
用刑法第七十四條第一項第一款規定，併予宣告緩刑二年，自有
適用法則不當之判決違背法令。案經確定，非常上訴意旨執以指
摘，洵有理由。惟原判決尚非不利於被告，應由本院將原判決關
於宣告緩刑之違背法令部分撤銷，以資糾正。
據上論結，應依刑事訴訟法第四百四十七條第一項第一款前段，
判決如主文。
中　　華　　民　　國　九十六　年　　五　　月　二十四　日
                      最高法院刑事第十二庭
                          審判長法官  池　啟　明
                                法官  王　居　財
                                法官  郭　毓　洲
                                法官  韓　金　秀
                                法官  林　茂　雄
      本件正本證明與原本無異
                                      書  記  官
中　　華　　民　　國　九十六　年　　五　　月 　三十 　日
                                                      G
